【裁判字號】    89,易,1123
【裁判日期】    900510
【裁判案由】    竊盜
【裁判全文】
臺灣苗栗地方法院刑事判決                        八十九年度易字第一一二三號
    公  訴  人  臺灣苗栗地方法院檢察署檢察官
    被      告  乙○○
右被告因竊盜案件，經檢察官提起公訴（八十九年度偵字第四六八二號），本院判決
如左：
    主  文
乙○○攜帶兇器竊盜未遂，累犯，處有期徒刑肆月，如易科罰金，以佰元折算壹日
。
扣案如附表所示之物均沒收。
    事  實
一、乙○○曾有竊盜、麻藥、賭博等前科，最近一次於民國八十五年四月二十二日，
    因違反麻醉藥品管理條例案件，經臺灣新竹地方法院判處有期徒刑三月，如易科
    罰金以三百元折算一日確定，於八十五年七月二十日易科罰金執行完畢，詎仍不
    知悔改，於八十九年十一月九日中午十二時許，駕駛車號Ｈ二–七二０二號自用
    小貨車（起訴書誤為Ｈ二–七００二號），行經苗栗縣竹南鎮○○路九十號甲○
    ○住處前，見該屋因失火門窗毀損且無人居住，竟意圖為自己不法之所有，持自
    己所有客觀上具危險性可供兇器使用之油壓剪、螺絲起子、尖嘴鉗、老虎鉗各一
    支及雙面扳手二支，進入該屋內，以竊取甲○○所有之冷氣機內之壓縮機一台，
    惟於下手拆卸冷氣機外殼尚未得手之際，適逢甲○○進入屋內，當場發覺報警查
    獲，並扣得上述乙○○所有供拆卸前開壓縮機所用之油壓剪、螺絲起子、尖嘴鉗
    、老虎鉗各一支及雙面扳手二支。
二、案經苗栗縣警察局竹南分局報請臺灣苗栗地方法院檢察署檢察官偵查起訴。
    理  由
一、訊據被告乙○○對於在八十九年十一月九日中午十二時許，駕駛前開自用小貨車
    停在被害人甲○○苗栗縣竹南鎮○○路九十號住處前，並持己有如附表所示工具
    一批進入屋內，拆除冷氣機外殼觀看壓縮機一事供認不諱，惟矢口否認有攜帶兇
    器竊盜犯行，辯稱：其僅係進入屋內觀看，並未偷東西，隨身攜帶該批工具因其
    係泥水工云云。經查右揭被告竊盜未遂之犯罪事實，業據被害人甲○○於警訊及
    本院審理時指訴綦詳，並稱：「我當場看到他（即被告）拿著工具在拆冷氣，外
    殼已拆除，他蹲在馬達前，旁邊有一些工具，他看到我就站起來，狡辯說不是偷
    東西」等語（見本院九十年四月二十六日審判筆錄），核與被告於本院審理時坦
    承：「東西我不知道是有人的，但我想應該是有人的，我只是想撿破銅爛鐵，當
    時我只打開來看，我有摸到冷氣機，我工具是放在地下的，……，想去拿破銅爛
    鐵，什麼東西都可以，我只是看冷氣裡面的壓縮機，準備要撿」等語相符（見本
    院九十年一月十一日訊問筆錄），並有現場照片二幀附卷可稽，是被告辯稱僅係
    入內參觀該住宅火災後情形等語，顯不足採。又被告如僅為觀看現場情形，僅須
    在屋外觀看或徒手入內，均較隨身攜帶工具不易引起他人懷疑，被告捨此不為，
    卻攜帶工具，且拆除他人冷氣機外殼並蹲在壓縮機前，若謂其無竊盜之犯意，孰
    人能信。又被告辯稱扣案工具係其工作上之工具，然被告於被訊問其職業時，先
    於警訊時供稱其係水泥工（見偵查卷第十九頁），於本院九十年三月十二日訊問
    時改稱係配管鐵工，復於九十年四月二十六日審理時改稱係泥水工云云，如非被
    告用以行竊，被告何以就其職業前後反覆，益見扣案之工作應係被告攜入供竊盜
    所用之工具無誤。此外，復有如附表所示之工具扣案可憑，本件事證明確，被告
    所辯無非諉卸之詞，洵不足採，其犯行堪以認定，應依法論科。
二、按刑法第三百二十一條第一項第三款所謂兇器，凡於人之生命、身體之安全，易
生危險者均屬之，因攜帶兇器行竊，只需行竊時攜帶具有危險性之兇器為已足，
    並不以主觀上有以該兇器行兇之意圖為必要（最高法院七十九年度台上字第五二
    五三號判例參照）。查被告行竊時所攜帶之油壓剪、螺絲起子、尖嘴鉗、老虎鉗
    各一支及雙面扳手二支，均係質堅之金屬製品，客觀上足以危害他人生命、身體
    之安全，自屬兇器無訛。核被告所為，係犯刑法第三百二十一條第二項、第一項
    第三款之加重竊盜未遂罪。查被告前於八十五年四月二十二日，因違反麻醉藥品
    管理條例案件，經臺灣新竹地方法院判處有期徒刑三月，如易科罰金以三百元折
    算一日確定，於八十五年七月二十日易科罰金執行完畢，有卷附臺灣高等法院被
    告全國前案記錄表一份在卷可按，其前受有期徒刑執行完畢，於五年以內再犯本
    件最重本刑為有期徒刑以上之罪，為累犯，應依刑法第四十七條之規定加重其刑
    。被告雖已著手竊取冷氣機內之壓縮機，甫打開該冷氣機外殼，正準備拆卸壓縮
    機之際，即為警查獲，屬未遂階段，應依刑法第二十六條前段之規定，按既遂之
    刑度減輕其刑，乃就被告所犯之宣告刑先加重後減輕其刑。爰審酌被告素行不端
    ，年富力強，不思上進，竟從事宵小行徑，且攜帶兇器竊取他人財物，破壞社會
    治安，及其犯罪後猶飾詞圖卸，尚無悔意，惟本件犯罪情節尚屬輕微等一切情狀
    ，量處如主文所示之刑。又被告犯罪後，刑法第四十一條已於九十年一月十日修
    正為：「犯最重本刑為五年以下有期徒刑之刑之罪，而受六個月以下有期徒刑或
    拘役之宣告，因身體、教育、職業、家庭之關係或其他正當事由，執行顯有困難
    者，得以一元以上三元以下折算一日，易科罰金。但確因不執行所宣告之刑，難
    收矯正之效，或難以維持法秩序者，不在此限。併合處罰之數罪，均有前項情形
    ，其應執行之刑逾六月者，亦同。」，並於同年一月十二日生效，比較新舊法律
    規定，以新法對被告較有利，爰依刑法第二條第一項前段規定，適用修正後刑法
    第四十一條第一項前段，諭知其易科罰金之折算標準。如附表所示扣案之物，係
    供犯罪所用之物，且為被告所有，業據被告供明在卷可按，均依刑法第三十八條
    第一項第二款規定，併予宣告沒收。
據上論斷，應依刑事訴訟法第二百九十九條第一項前段、刑法第二條第一項前段、第
三百二十一條第二項、第一項第三款、第二十六條前段、第四十七條、第四十一條第
一項前段、第三十八條第一項第二款，罰金罰鍰提高標準條例第二條，判決如主文。
本案經檢察官黃智勇到庭執行職務。
中    華    民    國      九十      年        五      月       十       日
                           臺灣苗栗地方法院刑事第二庭
                               法  官  陳  慧  萍
右正本證明與原本無異。
如不服本判決，應於判決送達後十日內向本院提出上訴狀( 應附繕本 )，上訴於臺灣
高等法院台中分院。
                               書記官  陳  建  分
中    華    民    國      九十      年        五      月       十       日
附錄本案論罪科刑法條全文
刑法第三百二十一條：
犯竊盜罪而有左列情形之一者，處六月以上五年以下有期徒刑：
  一、於夜間侵入住宅或有人居住之建築物、船艦，或隱匿其內而犯之者。
  二、毀越門扇、牆垣或其他安全設備而犯之者。
  三、攜帶兇器而犯之者。
  四、結夥三人以上而犯之者。
  五、乘火災、水災或其他災害之際而犯之者。
  六、在車站或埠頭而犯之者。
前項之未遂犯罰之。
┌──┬──────────────┬─────────────┐
│ 編 │  物     品     名     稱   │   數             量      │
│ 號 │                       │                          │
├──┼──────────────┼─────────────┤
│ 1. │油壓剪                      │壹支                      │
├──┼──────────────┼─────────────┤
│ 2. │螺絲起子                    │壹支                      │
├──┼──────────────┼─────────────┤
│ 3. │雙面扳手                    │貳支                      │
├──┼──────────────┼─────────────┤
│ 4. │尖嘴鉗                      │壹支                      │
├──┼──────────────┼─────────────┤
│ 5. │老虎鉗                      │壹支                      │
└──┴──────────────┴─────────────┘


司法院資訊處製作；財團法人民間司法改革基金會備份。
